臺灣士林地方法院民事簡易判決
                                   111年度湖簡字第530號
原      告  包孟軒  
被      告  合迪股份有限公司

法定代理人  陳鳳龍  
訴訟代理人  陳祈安  
上列當事人間確認本票債權不存在事件，經本院於民國111年8月
18日言詞辯論終結，判決如下：
    主      文
被告持有原告所簽發如附表所示之本票，於金額超過本金新臺幣
53萬1,147元及自民國111年3月10日起至清償日止，按週年利率
百分之16計算利息部分，對原告之本票債權不存在。
原告其餘之訴駁回。
訴訟費用新臺幣7,160元，由被告負擔百分之20即新臺幣1,432元
，餘由原告負擔。
    事實及理由要領
一、本判決依民事訴訟法第434條第1項規定，合併記載事實及理
    由要領，其中原告之主張及被告之答辯，並依同條項規定，
    分別引用原告之起訴狀、被告之答辯狀，以及本件民國111
    年8月18日之言詞辯論筆錄。
二、原告提起本件確認之訴，有即受確認判決之法律上利益：
　　查，被告持有原告與訴外人包孟修、吳忠龍共同簽發如附表
    所示之本票（下稱系爭本票），聲請本院以111年度司票字
    第2144號民事裁定（下稱系爭裁定）准予強制執行在案，有
    原告提出之系爭本票裁定影本可參，且為被告所不爭執。系
    爭本票已由被告持以行使票據權利，而原告否認被告對其系
    爭本票債權存在，顯然兩造就系爭本票票據債權存否已發生
    爭執，則原告在私法上之地位確有受侵害之危險，而此危險
    得以確認判決除去之。是原告提起本件確認之訴，即有受確
    認判決之法律上利益，合於民事訴訟法第247條第1項規定之
    要件，先予敘明。
三、本院之判斷
  ㈠系爭本票原因關係為共同發票人於同日所簽署債權讓與同意
　  書：
    被告抗辯系爭本票之原因關係，乃訴外人包孟修前偕同原告
    與訴外人吳忠龍為連帶保證人，於民國110年10月28日簽署
    債權讓與同意書（下稱系爭同意書），以分期付款方式購車
　　，被告受讓此分期價金債權，訴外人包孟修、吳忠龍與原告
    並依系爭同意書之約定，共同簽發系爭本票以為擔保等情，
    業據提出系爭同意書為憑，原告亦不爭執系爭本票及系爭同
    意書其簽署之真正，僅陳稱當初本金是55萬元等語。可見被
    告就此部分原因關係之主張，應堪信實。
　㈡系爭本票所擔保之原因關係債權，尚未清償之本金應為53萬1
    ,147元：　
  ⒈依系爭同意書所載，分期付款本金為55萬元，年利率15.022
　　3%，分期總價款共78萬5,400元，自110年12月9日起至115年
    11月9日，每月一期、每期1萬3,090元；另依系爭同意書第1
    條第5項約定，債務人如有違約時，受讓人即被告得使用此
    本票作為其違約時依本同意書應負一切債務求償之用，可見
    系爭本票之原因關係債權即為系爭同意書之債權無訛。
　⒉被告雖陳稱系爭本票面額66萬元，係依一般金融實務習慣，
　　擔保金額應為債權金額1.2倍計算云云，惟系爭本票之原因
　　關係既為系爭同意書，實際債權金額即應以系爭同意書為據
　　，而非被告自行參酌金融習慣而為計算。是本件應審究者，
　　乃系爭本票原因關係債權之數額若干？經核：
　①被告抗辯系爭同意書之分期債務，自第4期、即111年3月起
　　即未依約清償，依系爭同意書債務人喪失期限利益，應全部
　　清償等語，原告就上述分期債務自第4期即未清償部分，並
　　無爭執，則被告主張債務人喪失期限利益乙節，應屬有據。
　　然查，系爭同意書之債權金額，以債務人已清償3期分期款
　　之情形，應於111年3月9日視為全部到期，當時之本金餘額
　　應為53萬1,147元，此比照一般分期付款之金額試算明細，
　　即得明瞭。
　②系爭同意書第10條雖有債務人喪失分期償還之利益時，並同
　　意受讓人得到期未付之各期分期價款按週年利率16%計收遲
　　延利息之約定，且系爭本票上亦有利息按16%計付之記載。
　　惟按，利息不得滾入原本再生利息。民法第207條第1項前段
　　規定甚明。本件分期付款之本金為55萬元，分期總價款超過
　　此本金部分，本屬利息之性質，自不得作為按上述年息16%
　　計算遲延利息之本金，是系爭本票擔保之原因關係債權額，
　　應為尚未清償之本金53萬1,147元，及自111年3月9日起按週
　　年利率16%計算之利息。
四、從而，原告請求確認被告持有系爭本票，於金額超過上述本
    金及遲延利息部分，對原告之本票債權不存在，如主文第一
    項所示，為有理由，應予准許。逾此範圍之請求，則無理由
　　，應予駁回。
中　　華　　民　　國　　111 　年　　9 　　月　　16　　日
                  內湖簡易庭法  官  施月燿
以上為正本係照原本作成。
如不服本判決，應於送達後20日內，向本院提出上訴狀並表明上
訴理由，如於本判決宣示後送達前提起上訴者，應於判決送達後
20日內補提上訴理由書（須依對造人數附繕本）。
中　　華　　民　　國　　111 　年　　9 　　月　　16　　日
                            書記官  朱鈴玉
附表：
本票裁定案號：臺灣士林地方法院111年度司票字第2144號
發    票   日    (民國) 票 面 金 額 （新臺幣） 到   期   日    (民國） 票載利息利率    聲請裁定准許強制執行之金額 110年10月28日 660,000元 111年1月9日 週年利率16% 660,000元及自111年1月9日起至清償日止按週年利率16%計算之利息